【裁判字號】    99,易,1133
【裁判日期】    991012
【裁判案由】    恐嚇取財等
【裁判全文】
臺灣臺南地方法院刑事判決              99年度易字第1133號
公  訴  人  臺灣臺南地方法院檢察署檢察官
被      告  丁○○
上列被告因恐嚇取財等案件，經檢察官提起公訴（99年度偵字第
5270號），而被告於本院審理時，就犯罪事實為有罪之陳述，經
本院合議庭裁定以簡式審判程序審理，並判決如下：
    主  文
丁○○意圖為自己不法之所有，而竊取他人動產，累犯，處有期
徒刑肆月，如易科罰金，以新臺幣壹仟元折算壹日；又意圖為自
己不之所有，而竊取他人動產，累犯，處有期徒刑肆月，如易科
罰金，以新臺幣壹仟元折算壹日；又意圖為自己不法之所有，以
恐嚇使人將本人之物交付，累犯，處有期徒刑陸月，如易科罰金
，以新臺幣壹仟元折算壹日。應執行有期徒刑壹年，如易科罰金
，以新臺幣壹仟元折算壹日。
    事實及理由
一、犯罪事實：丁○○前於民國97年間因公共危險案件，經本院
    於97年2月20日以97年交簡字第362號判處有期徒刑3月確定
    ，並於97年7月16日易科罰金執行完畢，有台灣高等法院被
    告前案紀錄表在卷供參。詎丁○○仍不知悔改，意圖為自己
    不法之所有，於（一）99年3月10日13時許，行經臺南縣佳
    里鎮○○路201號前，見黃任賢（甲○○之夫之胞兄）所有
    ，由甲○○所管領之車牌號碼VUB -572號輕型機車鑰匙插於
    鑰匙孔上，遂以該鑰匙發動前開輕型機車並騎乘該車逃逸，
    嗣後將該車棄置在臺南縣佳里鎮○○○○○路口；另於（二
    ）同年月12日13時許，在上開路口，見丙○○之父親陳文進
    所有，由丙○○所管領之車牌號碼M2E-920號重型機車之鑰
    匙插於鑰匙孔上，遂以該鑰匙發動前開重型機車駕車逃逸；
    並另行起意，基於恐嚇取財之犯意，於同日16時39分許，在
    臺南市○○路○段某網咖內，以電腦連結網路而傳送內容：
    「如果你還要你的RS跟你家鑰匙，請準備1萬5，等下給你帳
    號，你的機車和鑰匙會自動出現在佳里，如果要報警，那也
    隨你，反正那台機車我賣報廢場也有1萬的收入，你家24小
    時最好有警察在守望，不然丟了什麼東西可不管…」等語之
    簡訊，至丙○○持用之0000000000號行動電話，致丙○○聽
    聞後恐取不回車而心生畏懼，而依約先匯新台幣5千元至丁○○所指定之網路帳戶，嗣因丁○○未依約將該重型機車返
    還，丙○○乃報警處理。嗣於99年3月17日18時20分許，丁○○騎乘該車行經臺南縣安定鄉新吉村新吉126-12號前，因
    行跡可疑經警上前盤查，丁○○自行從其外套右側口袋取出
    車牌號碼M2E-920號重型機車之鑰匙一把交予盤查之員警，
    並向員警自首坦承其所騎乘之M2E-920號重型機車係竊取而
    來，復於警詢時向警方自首坦承尚有竊盜車牌號碼VUB-572
    號輕型機車，始查知上情。案經台南縣警察局善化分局報請
    臺灣臺南地方法院檢察署檢察官偵查起訴。
二、本件被告所犯係死刑、無期徒刑、最輕本刑為三年以上有期
    徒刑以外之罪，其於準備程序中就被訴事實為有罪之陳述，
    經法官告知簡式審判程序之旨，並聽取公訴人及被告之意見
    後，認宜為簡式審判程序，依刑事訴訟法第273條之1第1項
    規定，裁定進行簡式審判程序加以審理，則依據刑事訴訟法
    第273條之2、同法第159條第2項之規定，不適用傳聞法則有
    關限制證據能力之相關規定；並得依同法第310條之2之準用
    同法第454條之規定製作略式判決書（僅記載「證據名稱」
    ），合先敘明。
三、經查前項犯罪事實，有下列證據可證：
    (一)被告丁○○於本院審理中之自白。
    (二)被害人丙○○、甲○○於警詢中之指述。
    (三)扣押物品目錄表1紙
    (四)贓物認領保管單1紙。
    (五)車輛協尋電腦輸入單2紙。
    (六)現場照片及告訴人丙○○持用之0000000000號行動電話簡
      訊翻拍照片共12張。
    是本件事證明確，被告丁○○之犯行堪以認定。
四、論罪科刑：
    核被告所為，係犯刑法第320條第1項之竊盜罪、同法第320
    條第1項之竊盜罪及同法第346條第1項之恐嚇取財罪。被告
    所為上開三犯行間，犯意不同，行為各別，應予分論併罰。
    又被告有如犯罪事實欄之前科紀錄及徒刑執行等情，其於有
    期徒刑執行完畢後，五年內故意再犯本件有期徒刑以上之罪
    ，為累犯，應加重其刑至二分之一。再被告所為上開所為二
    次竊盜犯行，均係在有偵查權之公務員或機關尚未發覺犯罪
    前，即主動供出犯行並接受裁判，有其警詢筆錄及本院審理
    筆錄可按（見南縣善警偵字第0990002263號卷第2頁、第7頁
    ），核符自首要件，爰依刑法第62條前段之規定減輕其刑。
    被告之刑既有加重及減輕之情形，依刑法第71條第1項之規
    定先加後減之。爰審酌被告正值青年，竟仍不思循正途獲取
    財物，亦不知尊重他人財產法益，恣意竊取他人財物，甚而
    企圖以恐嚇之方式獲取財物，惟於本院審理時坦承犯行，犯
    後態度尚可，兼衡其素行、生活狀況、智識程度、犯罪手段
    及所竊之物價值等一切情狀，分別量處如主文所示之刑，並
    分別諭知易科罰金之折算標準，並定應執行刑如主文所示，
    亦諭知如易科罰金之折算標準。
五、經查，本件被告所為恐嚇取財部份之犯行，係被害人丙○○
    先於99年3月7日20時50分許製作之警詢筆錄中指述在先，嗣
    後被告於翌日01時25分起製作之第二次警詢筆錄中否認有對
    被害人恐嚇取財；復於同日10時16分許起製作之第三次警詢
    筆錄中，始坦承有上開恐嚇取財之犯行，有本件被告及被害
    人丙○○警詢筆錄在卷可稽（詳見南縣善警偵字地00000000
    00號卷第6至第14頁、第15至第18頁），足見被告坦承時已
    在有偵查權之公務員或機關發覺犯罪之後，核本件被告所為
    恐嚇取財部分不符自首要件，併此說明。
據上論斷，應依刑事訴訟法第273條之1第1項、第299條第1項前
段、第310條之2、第454條，刑法第320條第1項、第346條第1項
、第51條第5款、第41條第1項前段、第8項、第62條前段、第47
條第1項，刑法施行法第1條之1，判決如主文。
本案經檢察官乙○○到庭執行職務。
中    華    民    國    99    年    10    月    12    日
                  刑事第二庭  法  官  蘇義洲
以上正本證明與原本無異。
如不服本判決，應於收受本判決後10日內，向本院提出上訴書狀
，並應敘述具體理由。其未敘述上訴理由者，應於上訴期間屆滿
後20日內向本院補提理由書狀（均須按他造當事人之人數附繕本
）「切勿逕送上級法院」。
                              書記官  張宜柔
中    華    民    國    99    年    10    月    12    日
附錄本案所犯法條全文
中華民國刑法第320條
（普通竊盜罪、竊佔罪）
意圖為自己或第三人不法之所有，而竊取他人之動產者，為竊盜
罪，處 5 年以下有期徒刑、拘役或 5 百元以下罰金。
意圖為自己或第三人不法之利益，而竊佔他人之不動產者，依前
項之規定處斷。
前二項之未遂犯罰之。
中華民國刑法第346條
（單純恐嚇罪）
意圖為自己或第三人不法之所有，以恐嚇使人將本人或第三人之
物交付者，處6月以上5年以下有期徒刑，得併科1千元以下罰金
。
以前項方法得財產上不法之利益，或使第三人得之者，亦同。
前二項之未遂犯罰之。

司法院資訊處製作；財團法人民間司法改革基金會備份。
